【裁判字號】    90,易,1108
【裁判日期】    900417
【裁判案由】    贓物
【裁判全文】
臺灣板橋地方法院刑事判決                          九十年度易字第一一０八號
    公  訴  人  臺灣板橋地方法院檢察署檢察官
    被      告  乙○○
右列被告因贓物案件，經檢察官提起公訴（八十九年度偵字第一九０八四號），本院
判決如左：
    主  文
乙○○收受贓物，科罰金伍仟元，如易服勞役，以佰元折算壹日。
    事  實
一、緣乙○○之胞兄甲○○向來不務正業，且有多次竊盜前科，乙○○先前亦曾因自
    甲○○處收受來路不明之支票，而遭偵辦（業經臺灣士林地方法院檢察署檢察官
    為不起訴處分確定），詎乙○○於民國八十九年五月三十一日下午三時許，在臺
    北縣永和市○○路附近，明知其胞兄甲○○所持有之ＮＯＫＩＡ廠牌行動電話一
    具（款式：六一五０、機號：000000000000000、顏色：深藍）
    ，係來路不明之贓物（該行動電話係失主蔡光豐於八十九年五月三十日，在臺北
    市○○區○○路一段一二九巷二一號住處內失竊者），竟仍向甲○○借用收受該
    行動電話（內無通話晶片），並另向不知情之友人薛金祥（業經臺灣板橋地方法
    院檢察署檢察官為不起訴處分確定）借用遠傳電信股份有限公司（下稱遠傳公司
    ）之0000000000門號通話晶片，裝置於該行動電話內通訊使用。嗣經
    警據報並依蔡光豐所提供上開行動電話之機號，循線向遠傳公司調取上開門號之
    雙向通話紀錄逐一比對後，始查悉上情。
二、案經臺北市政府警察局文山第一分局分局報由臺灣臺北地方法院檢察署檢察官呈
    請臺灣高等法院檢察署檢察長令轉臺灣板橋地方法院檢察署檢察官偵查起訴。
    理  由
一、訊據被告乙○○對於其向甲○○借用上開行動電話一節，固坦承不諱，惟矢口否
    認收受贓物犯行，辯稱：伊當時並未詢問該行動電話來源，亦不知悉該具行動電
    話係贓物云云。經查：上開行動電話係失主蔡光豐於八十九年五月三十日，在臺
    北市○○區○○路一段一二九巷二一號住處內失竊者，業據證人蔡光豐於警訊時
    指述綦詳，並有臺北市政府警察局文山第一分局受理刑事案件報案三聯單影本一
    份附卷可稽，堪認被告當時向其胞兄甲○○所借用之上開行動電話在客觀上確屬
    他人失竊之贓物；次被告向其兄甲○○借用上開行動電話時係知悉上開電話係來
    路不明之贓物一節，業據其於警訊時供明在卷，雖其嗣於偵、審中翻異前供而為
    上開辯解，然乙○○之胞兄甲○○向來不務正業，有多次竊盜前科，被告先前亦
    曾因自甲○○處收受支票而遭偵辦等節，復據被告供明在卷，並有臺灣板橋地方
    法院檢察署刑案資料查註紀錄表二份在卷可查，被告當時既已知悉其胞兄甲○○
    之經濟及前科狀況如何，惟於借用上開行動電話之際，竟未詢明探究該電話之來
    源，則其對於該電話來源有異一事是否毫無認知，已非無疑，且被告嗣因上開行
    動電話故障交予經營通訊行之友人薛金祥維修，經薛金祥檢查結果告稱維修不符
    經濟效益後，被告即告知薛金祥逕自將該行動電話丟棄等情，復據被告及薛金祥
    一致陳明在卷，上開行動電話既係被告向其胞兄甲○○借用者，則該行動電話於
    借用期間內發生故障而無法維修時，衡情被告自應知會借用人即其胞兄甲○○，
    並徵得甲○○同意後，再行處分該行動電話，詎被告知悉該電話維修不符經濟效
    益時，竟逕行告知薛金祥可逕自丟棄該電話，此益徵被告當時在主觀上確係知悉
    該行動電話係來路不明之贓物，其先前於警訊時自白之情節應與事實相符，嗣於
    偵、審中翻異前供所為辯解，純屬事後圖卸推託之詞，要無足採。綜上所述，本
    件事證已臻明確，被告犯行洵堪認定。
二、核被告所為，係犯刑法第三百四十九條第一項之收受贓物罪。爰審酌被告為貪圖
    自身一時便利，竟任意借用他人失竊之行動電話使用，無端擴大被害人之損失，
    並參酌其素行狀況（無前科，有臺灣高等法院刑案紀錄簡覆表一份附卷可查）、
    犯罪之手段、所生危害尚屬輕微、犯罪後否認犯行態度不佳等一切情狀，量處如
    主文所示之刑，並諭知易服勞役之折算標準，以示懲戒。
據上論斷，應依刑事訴訟法第二百九十九條第一項，刑法第三百四十九條第一項、第
四十二條第二項，罰金罰鍰提高標準條例第一條前段、第二條，判決如主文。
本案經檢察官黃重鋼到庭執行職務
中      華      民      國       九十       年     四     月    十七    日
                                        臺灣板橋地方法院刑事第二庭
                                            法  官  王  屏  夏
右正本證明與原本無異。
如不服本判決，應於判決送達後十日內，向本院提出上訴狀。
                                            書記官  楊  璧  華
中      華      民      國       九十       年     四     月    十七    日
附錄本案論罪科刑法條全文：
刑法第三百四十九條：
收受贓物者，處三年以下有期徒刑、拘役或五百元以下罰金。
搬運、寄藏、故買贓物或為牙保者，處五年以下有期徒刑、拘役或科或併科一千元以
下罰金。
因贓物變得之財物，以贓物論。


司法院資訊處製作；財團法人民間司法改革基金會備份。
